【裁判字號】    96,上易,1162
【裁判日期】    970219
【裁判案由】    賭博
【裁判全文】
臺灣高等法院高雄分院刑事判決        96年度上易字第1162號
上  訴  人  戊○○
即  被  告
            丙○○
            丁○○
            甲○○
            乙○○
前列五人共同 王建強 律師
選任辯護人   林石猛 律師
             魏淇芸 律師
上列上訴人等因賭博案件，不服臺灣高雄地方法院中華民國96年
11月22日第一審判決（起訴案號：臺灣高雄地方法院檢察署96年
度偵字第15989 號），提起上訴，本院依簡式審判程序判決如下
：
    主  文
原判決關於戊○○、丙○○、甲○○、乙○○部分均撤銷。
戊○○共同意圖營利，聚眾賭博，處有期徒刑壹年貳月，扣案如
附表二所示之物沒收。
丙○○、甲○○、乙○○共同意圖營利，聚眾賭博，各處有期徒
刑肆月，如易科罰金，均以新臺幣壹仟元折算壹日，扣案如附表
二所示之物沒收；皆緩刑貳年，並應各向國庫支付新台幣拾萬元
。
其他上訴駁回。
丁○○緩刑貳年，並應向國庫支付新台幣伍萬元。
    事  實
一、戊○○基於在同一地點反覆實施賭博及意圖營利供給賭博場
    所、聚眾賭博之接續犯意聯絡，由戊○○自民國95年3 月28
    日起租用高雄市苓雅區○○○街69巷16號房屋，提供作為公
    眾得出入之賭博場所，聚集不特定多數人在該處以電話聯絡
    、傳真下注賭博財物，經營名為「開喜」之六合彩賭博之簽
    賭站，並自95年4 月初起僱用丙○○、自95年5 月間某日起
    僱用甲○○、乙○○及96年3 月1 日僱用丁○○渠等自受雇
    時，基於共同犯意，在上開簽賭站工作，分工方式為由丙○○擔任簽賭站之會計，負責記帳，甲○○、乙○○、丁○○
    則均負責接聽賭客投注之電話、接受賭客下注之傳真單並輸
    入於電腦內，而以如附表一所示之方式聚眾賭博，並從劣勢
    賠率中博取利益及與賭客對賭財物。嗣於96年5 月29日17時
    許，在上址為警查獲，並扣得戊○○所有如附表二所示之物
    。
二、案經高雄縣政府警察局移送臺灣高雄地方法院檢察署檢察官
    偵查起訴。
    理  由
壹、程序部份
    本件被告戊○○、丙○○、甲○○、乙○○、丁○○所犯為
    死刑、無刑徒刑或最輕本刑為3 年以上有期徒刑以外之罪，
    其等於本院審理程序中就被訴事實為有罪之陳述，經審判長
    告知簡式審判程序之旨，並聽取檢察官及被告之意見後，本
    院裁定進行簡式審判程序審理。
貳、實體部分
一、訊據上訴人即被告戊○○、丙○○、甲○○、乙○○、丁○○對上開事實均供承不諱，5 人所供情節互符，並有高雄縣
    政府警察局刑事警察大隊偵辦謝明釗涉嫌經營六合彩簽賭站
    賭博案搜索偵查報告1 份、「開喜簽賭站」電話申裝明細表
    、通聯比對分析表、通聯調閱查詢單、搜索票2 張、搜索筆
    錄1 份、搜索扣押筆錄2 份、扣押物品目錄表3 份、相片76
    張、簽賭傳真帳單3 張及倍數表2 張附卷足憑，事證明確，
    被告戊○○等5 人之犯行均堪認定。
二、核被告戊○○、丙○○、丁○○、甲○○、乙○○上開所為
    ，均係犯刑法第268 條前段之意圖營利供給賭博場所罪及同
    條後段之意圖營利聚眾賭博罪及同法第266 條第1 項前段普
    通賭博罪。被告5 人就共同經營六合彩，賭博期間之聯絡及
    行為之分擔，皆為共同正犯。又被告戊○○提供高雄市苓雅
    區○○○街69巷16號房屋之目的，既在於意圖營利作為公眾
    得出入之賭博場所，供不特定人聚眾賭博及與之對賭，自堪
    認渠等有反覆實施賭博、意圖營利供給賭博場所及聚眾賭博
    之意，另衡以香港六合彩一週內數次開獎，且開獎前不時有
    賭客簽注，則渠等於同一地點，反覆持續意圖營利供給賭博
    場所及意圖營利聚眾賭博，於刑法修正後，應各為集合犯，
    各僅論以一罪。被告5 人所犯上開3 罪，均係以一行為觸犯
    數罪名，均為想像競合犯，均應從一情節較重之意圖營利，
    聚眾賭博罪處斷。又檢察官雖認被告戊○○係自95年4 月初
    起開始經營，然觀卷附倍數表上明載「開喜」、「自95年3
    月28日起」及1 至99號內並有不同賠率倍數（見警卷第57頁
    ），自堪認被告戊○○係自95年3 月28日起即開始本案犯行
    ，是被告戊○○自95年3 月28日起至同年4 月初止之犯行，
    雖未經檢察官起訴，然與公訴人起訴書所起訴部分有連續犯
    之裁判上一罪關係，應為起訴效力所及，本院自得一併審理
    ，附此敘明。
三、原審對被告戊○○、丙○○、甲○○、乙○○予以論罪科刑
    ，固非無見，惟查被告戊○○提供高雄市苓雅區○○○街69
    巷16號房屋之目的，既在於意圖營利作為公眾得出入之賭博
    場所，供不特定人聚眾賭博及與之對賭，自堪認其與被告丙○○、甲○○、乙○○等有反覆實施賭博、意圖營利供給賭
    博場所及聚眾賭博之意，另衡以香港六合彩一週內數次開獎
    ，且開獎前不時有賭客簽注，則渠等於尚屬密接時間，在同
    一地點，反覆持續意圖營利供給賭博場所及意圖營利聚眾賭
    博，以各視為數個舉動之接續施行予以評價，應各為接續犯
    ，各僅論以一罪，已如前述，原判決以被告戊○○等人在95
    年7月1日刑法修正施行前之犯行，係連續犯之裁判上一罪關
    係，95年7 月1 日刑法修正施行後之犯行，係接續犯關係，
    二者犯意各別，應併合處罰，適用法律尚有違誤，被告戊○○、丙○○、甲○○、乙○○上訴意旨，執此指摘原判決不
    當，為有理由，應由本院將原判決關於被告戊○○、丙○○
    、甲○○、乙○○部分，均予撤銷改判；審酌被告戊○○、
    丙○○、甲○○、乙○○為貪圖不法利益，竟共同從事六合
    彩賭博供人簽賭財物，助長僥倖歪風及破壞社會善良風俗，
    且由本案為警扣得如附表二所載為數不少簽賭所用之傳真機
    、電腦等物、查獲時現場照片、扣案簽注帳單內容所示，顯
    見被告戊○○所經營之六合彩簽賭站規模非微，每期簽賭金
    額龐大，犯罪情節及所生危害重大，其餘被告丙○○、甲○○、乙○○3 人均僅係受僱於被告戊○○而領薪，渠等犯後
    均坦承犯行，犯後態度良好等一切情狀，分別量處如主文第
    2 、3 項所示之刑，並就被告丙○○、甲○○、乙○○部分
    ，分別諭知易科罰金之折算標準。又扣案如附表二所示之物
    ，均係被告戊○○所有，業據被告戊○○、丙○○於警詢中
    供承在卷，且為供本件犯罪所用之物，爰均依刑法第38條第
    1 項第2 款規定，宣告沒收。又被告丙○○、甲○○、乙○○前均未曾受有期徒刑以上刑之宣告，此有臺灣高等法院被
    告前案紀錄表可按，其等僅係受僱於被告戊○○，顯因一時
    失慮致罹刑典，事後已坦承犯錯，經此偵審程序及刑之宣告
    後，當均知所警惕，而無再犯之虞，本院認對被告等前開所
    宣告之刑，以暫不執行為適當，併依刑法第74條第1 項第2
    款規定，均宣告緩刑2 年，及應向國庫支付新臺幣10萬元，
    以啟自新。
四、至原審對被告丁○○部分，因而適用刑法第2條第1項前段、
    第28條、第268條、第266條第1項前段、第55條、第41條第1
    項前段、第38條第1項第2款之規定，並審酌被告丁○○僅係
    受僱於同案被告戊○○而領薪，犯罪程度相較輕微，參與本
    案時間較短，又無犯罪前科紀錄，素行尚佳，犯後復坦承犯
    行、態度良好等一切情狀，量處如有期徒刑2 月，並諭知如
    易科罰金以新臺幣1000元折算1 日；扣案如附表二所示之物
    ，均係同案被告戊○○所有，且其中編號1 至10、12、13為
    供被告丁○○參與本件犯罪事實所用之物，爰依刑法第38條
    第1 項第2 款規定，宣告沒收；其認事用法，均無不合，量
    刑亦屬適當，被告丁○○上訴意旨，以原審量刑過重，指摘
    原判決此部分不當，為無理由，應予駁回。
五、又被告丁○○前未曾受有期徒刑以上刑之宣告，此有臺灣高
    等法院被告前案紀錄表可按，其僅係受僱於被告戊○○，顯
    因一時失慮致罹刑典，事後已坦承犯錯，經此偵審程序及刑
    之宣告後，當均知所警惕，而無再犯之虞，本院認對被告丁○○前開所宣告之刑，以暫不執行為適當，併依刑法第74條
    第1項第2款規定，宣告緩刑2年，及應向國庫支付新臺幣5萬
    元，以啟自新。
據上論斷，應依刑事訴訟法第368 條、第369 條第1 項前段、第
364條、第299條第1項前段，刑法第28條、第268條、第266條第1
項前段、第55條、第41條第1 項前段、第74條第1 項、第2 項第
4 款、第38條第1 項第2 款，刑法施行法第1 條之1 ，判決如主
文。
本案經檢察官郭振昌到庭執行職務。
中    華    民    國    97    年    2    月    19    日
                  刑事第三庭    審判長法  官  周賢銳
                                      法  官  黃仁松
                                      法  官  黃憲文
以上正本證明與原本無異。
不得上訴。
中    華    民    國    97    年    2    月    19    日
                                      書記官  施耀程
附錄本判決論罪科刑法條：
刑法第268條
意圖營利，供給賭博場所或聚眾賭博者，處3 年以下有期徒刑，
得併科3 千元以下罰金。
中華民國刑法第266條
（普通賭博罪與沒收物）
在公共場所或公眾得出入之場所賭博財物者，處1 千元以下罰金
。但以供人暫時娛樂之物為賭者，不在此限。
當場賭博之器具與在賭檯或兌換籌碼處之財物，不問屬於犯人與
否，沒收之。
附表一：
┌──┬──┬───────────────────┐
│編號│俗稱│   賭        博        方        式   │
├──┼──┼───────────────────┤
│ 1  │二星│核對香港政府發行每星期二、四及其他開獎│
│    │    │之六合彩號碼，每組賭注新台幣（下同）74│
│    │    │元，如押中，可得5700元，如未押中，賭金│
│    │    │歸被告戊○○所有。                    │
├──┼──┼───────────────────┤
│ 2  │三星│核對香港政府發行每星期二、四及其他開獎│
│    │    │之六合彩號碼，每組賭注64元，如押中，可│
│    │    │得5 萬7000元，如未押中，賭金歸被告劉志│
│    │    │富所有。                              │
├──┼──┼───────────────────┤
│ 3  │四星│核對香港政府發行每星期二、四及其他開獎│
│    │    │之六合彩號碼，每組賭注60元，如押中，可│
│    │    │得75萬元，如未押中，賭金歸被告戊○○所│
│    │    │有。                                  │
├──┼──┼───────────────────┤
│ 4  │特仔│核對香港政府發行每星期二、四及其他開獎│
│    │尾  │之六合彩號碼，每組賭注75元，如押中，可│
│    │    │得2 萬3000元至20萬元不等，如未押中，賭│
│    │    │金歸被告戊○○所有。                  │
├──┼──┼───────────────────┤
│ 5  │台號│核對香港政府發行每星期二、四及其他開獎│
│    │    │之六合彩號碼，每組賭注80元，如押中，可│
│    │    │得950 元至3300元不等，如未押中，賭金歸│
│    │    │被告戊○○所有。                      │
└──┴──┴───────────────────┘
附表二：
┌───┬──────────┬─────┬─────┐
│編  號│品                名│數      量│備      註│
├───┼──────────┼─────┼─────┤
│  1   │電腦主機            │11台      │          │
├───┼──────────┼─────┼─────┤
│  2   │電腦螢幕            │11台      │          │
├───┼──────────┼─────┼─────┤
│  3   │傳真機              │12台      │          │
├───┼──────────┼─────┼─────┤
│  4   │電話機              │5具       │          │
├───┼──────────┼─────┼─────┤
│  5   │電腦列表機          │2台       │          │
├───┼──────────┼─────┼─────┤
│  6   │電子計算機          │12台      │          │
├───┼──────────┼─────┼─────┤
│  7   │監視器              │3支       │          │
├───┼──────────┼─────┼─────┤
│  8   │監視器螢幕          │3台       │          │
├───┼──────────┼─────┼─────┤
│  9   │簽賭傳真單          │102張     │          │
├───┼──────────┼─────┼─────┤
│  10  │帳簿                │1本       │          │
├───┼──────────┼─────┼─────┤
│  11  │倍數單              │1張       │其上載有自│
│      │                    │          │95年3 月28│
│      │                    │          │日起，見警│
│      │                    │          │卷第57頁。│
├───┼──────────┼─────┼─────┤
│  12  │倍數單              │1張       │見警卷第56│
│      │                    │          │頁        │
├───┼──────────┼─────┼─────┤
│  13  │電腦列印帳單        │3張       │          │
└───┴──────────┴─────┴─────┘


司法院資訊處製作；財團法人民間司法改革基金會備份。
